臺灣臺中地方法院刑事判決
110年度訴字第1403號
公  訴  人  臺灣臺中地方檢察署檢察官
被      告  何柚祥



指定辯護人  本院公設辯護人梁乃莉  
上列被告因違反毒品危害防制條例案件，經檢察官提起公訴（11
0年度偵字第13190號、第21501號），本院判決如下：
    主    文
乙○○犯如附表一編號1至5所示之罪，各處如附表一編號1至5所示
之刑及沒收。應執行有期徒刑伍年拾月，沒收部分併執行之。
    犯罪事實
一、乙○○明知甲基安非他命、4-甲基甲基卡西酮、甲基-N,N-二
    甲基卡西酮及氯二甲基卡西酮分別為毒品危害防制條例所列
    管之第二級、第三級及第四級毒品，未經許可不得持有、販
    賣或意圖販賣而持有之，竟基於販賣以營利之犯意，持附表
    二編號3所示之手機，使用通訊軟體LINE暱稱「柚子」及微
    信暱稱「日天」分別為下列行為：
㈠、於民國109年8月20日某時許，以手機與林孟炫聯繫，約定在
    乙○○位在臺中市○區○○路0段00號6樓G室居所，以新臺幣（下
    同）1000元之價格，販賣第二級毒品安非他命0.3公克1小包
    予林孟炫，並當場收受林孟炫交付之價金；
㈡、於109年11月8日晚上11時44分許，約定在上址居所處，以100
    0元之價格，販賣第二級毒品安非他命0.3公克1小包予林孟
    炫，並當場收受林孟炫交付之價金；
㈢、於110年3月3日下午3時44分許，約定在林聰盛位在臺中市○區
    ○○路0段00號24樓住處之逃生梯，以2500元之價格，販賣第
    二級毒品安非他命0.75公克1小包予林聰盛，並當場收受林
    聰盛交付之價金；
㈣、於110年3月10日下午3時55分許，約定在林聰盛上址住處之逃
    生梯，以2000元之價格，販賣第二級毒品安非他命0.8公克1
    小包予林聰盛，並當場收受林聰盛交付之價金；
㈤、於110年4月14日前一月某時，在北屯區東光路真實年籍、姓
    名不詳、綽號「美國」之人之住處內，自綽號「美國」之人
    取得附表二編號1所示之毒品咖啡包，自斯時起基於意圖販
    賣而持有之犯意，將該等毒品咖啡包置於乙○○上址居所內而
    持有，欲伺機販售。因員警於110年4月14日上午7時30分許
    ，持本院核發之搜索票，前往乙○○上址居所執行搜索，當場
    扣得附表所示之物，而查悉上情。
二、案經臺中市政府警察局第五分局報告臺灣臺中地方檢察署檢
    察官偵查起訴。
    理    由
壹、證據能力方面
一、按被告以外之人於審判外之陳述，雖不符刑事訴訟法第159
    條之1至第159條之4等規定，而經當事人於審判程序同意作
    為證據，法院審酌該言詞陳述或書面陳述作成時之情況，認
    為適當者，亦得為證據。當事人、代理人或辯護人於法院調
    查證據時，知有刑事訴訟法第159條第1項不得為證據之情形
    ，而未於言詞辯論終結前聲明異議者，視為有前項之同意，
    刑事訴訟法第159條之5定有明文。該條文之立法意旨，在於
    確認當事人對於傳聞證據有處分權，得放棄反對詰問權，同
    意或擬制同意傳聞證據可作為證據，屬於證據傳聞性之解除
    行為，如法院認為適當，不論該傳聞證據是否具備刑事訴訟
    法第159條之1至第159條之4所定情形，均容許作為證據，不
    以未具備刑事訴訟法第159條之1至第159條之4所定情形為前
    提（最高法院104年度第3次刑事庭會議決議參照）。本判決
    所引用被告乙○○以外之人於審判外之陳述，雖屬傳聞證據，
    然檢察官、被告及其辯護人於本院準備程序及審理時均未爭
    執該等證據有證據能力（見本院訴字卷第96頁、第124頁）
    ，本院審酌上開被告以外之人於審判外陳述作成時之情況，
    並無不能自由陳述之情形，亦未有違法、不當或其他瑕疵，
    且與待證事實具有關連性，以之作為證據應屬適當，認均有
    證據能力。
二、按刑事訴訟法第159條至第159條之5有關傳聞法則之規定，
    乃對於被告以外之人於審判外之言詞或書面陳述之供述證據
    所為規範，至非供述證據之物證，或以科學、機械之方式，
    對於當時狀況所為忠實且正確之記錄，性質上並非供述證據
    ，均應無傳聞法則規定之適用，如該非供述證據非出於違法
    取得，並已依法踐行調查程序，即不能謂其無證據能力。本
    案以下所引用之非供述證據，並無證據證明係公務員違背法
    定程序所取得，亦無顯有不可信之情況，且均經本院依刑事
    訴訟法第164條、第165條踐行調查證據程序，檢察官、被告
    及其辯護人對此部分之證據能力亦均不爭執（見本院訴字卷
    第96頁、第124頁至第127頁），應認均有證據能力。
貳、實體方面
一、認定犯罪事實所憑之證據及理由
㈠、上揭犯罪事實，業據被告於警詢、偵查及本院審理時坦承不
    諱，就犯罪事實一、㈠、㈡部分，另有證人林孟炫警詢所為指
    訴及指認犯罪嫌疑人紀錄表1份、對話紀錄擷圖及監視器畫
    面共12張在卷可稽（見他卷第9頁至第11頁、第21頁至第29
    頁）；犯罪事實一、㈢、㈣部分，另有證人林聰盛警詢、偵查
    所為證述及指認犯罪嫌疑人紀錄表1份、被告與林聰盛之LIN
    E對話紀錄擷圖、監視器畫面擷圖共22張附卷可參（見偵131
    90號卷第79頁至第81頁、第149頁至第151頁、第165頁至第1
    74頁）；犯罪事實一、㈤部分，則有臺中市政府警察局第五
    分局搜索扣押筆錄、扣押物品目錄表、衛生福利部草屯療養
    院110年4月14日草療鑑字第1100400223號鑑驗書、110年4月
    29日草療鑑字第1100400224號鑑驗書各1份、查獲現場及扣
    案物品照片共18張存卷可證（見偵13190號卷第39頁至第43
    頁、第47頁至第48頁、第55頁至第64頁、第214頁至第215頁
    ）及附表二編號編號1至5所示之物扣案可證，足徵被告自白
    與事實相符，堪以信採。
㈡、按販賣毒品之所謂販賣行為，須行為人主觀上有營利意圖，
    且客觀上有販入或賣出毒品行為，即足構成，至於實際上是
    否已經獲利，則非所問；必也始終無營利之意思，而以原價
    或低於原價有償讓與他人，方難謂為販賣行為，而僅得以轉
    讓罪論處（最高法院93年度台上字第1651號判決要旨參照）
    。又販賣毒品本無一定價格，各次買賣之價格，當亦各有差
    異，隨供需雙方之資力、關係之深淺、需求之數量、貨源之
    充裕與否、販賣者對於資金之需求如何即殷切與否，以及政
    府查緝之態度，進而為各種不同之風險評估，而為機動性之
    調整，是其價格標準，自非一成不變，且販賣者從各種「價
    差」或「量差」或係「純度」謀取利潤方式，或有差異，然
    其所圖利益之非法販賣行為目的，則屬相同，並無二致。被
    告所為各次販賣毒品犯行，雖因並未當場查獲販毒事實，且
    時隔日久，而無從查知販賣毒品確實數量，惟毒品危害防制
    條例所處罰之「販賣」毒品罪，所著重者為在主觀上有藉以
    牟利之惡性，及對毒品之擴散具有較有償或無償轉讓行為更
    嚴重之危害性，被告「營利」之意圖係從客觀之社會環境、
    情況及證人、物證等資料，依據證據法則綜合研判認定；且
    毒品均量微價高，依一般社會通念以觀，販賣行為在通常情
    形下均係以牟利為其主要誘因及目的。本案被告確有如犯罪
    事實欄一、㈠至㈣所示時間地點販賣第二級毒品甲基安非他命
    予證人林孟炫、林聰盛，並分別向渠等收取1000元、1000元
    、2500元及2000元之現金作為對價，且被告自陳其分別自其
    中賺取500元至1500元不等之差價（見本院訴字卷第30頁至
    第32頁），足見被告確係為賺取價差而為上開犯行。再毒品
    危害防制條例第4條第2項之販賣第二級毒品罪，為最輕本刑
    10年以上有期徒刑之重罪，若非為賺取價差或量差，被告當
    無甘冒風險而為販毒行為之理，從而，被告對於販賣毒品並
    賺取差價之供述應屬可採，堪認被告確係基於營利之意圖，
    而分別為本案犯罪事實欄一、㈠至㈣所示之販賣第二級毒品犯
    行，要無疑義。
㈢、次按毒品危害防制條例第4條第6項及第5條，分別定有「販賣
    毒品未遂罪」及「意圖販賣而持有毒品罪」，而就「單純購
    入而持有」毒品之犯罪態樣，同條例第11條亦定有「持有毒
    品罪」之相應規範。亦即，立法者於衡量不同態樣之毒品犯
    罪行為，及所欲維護法益之重要性、防止侵害之可能性及事
    後矯正行為人之必要性後，於同條例第4條第1項至第4項、
    第6項、第5條及第11條，將販賣毒品、持有毒品之行為，建
    構出「販賣毒品既遂」、「販賣毒品未遂」、「意圖販賣而
    持有毒品」及「持有毒品」四種不同犯罪態樣之體系，並依
    行為人對該等犯罪所應負責任之程度，定其處罰。是依據前
    開規定所建構之體系，同條例第4條第1項至第4項所定之「
    販賣毒品既遂」，解釋上，應指銷售賣出之行為已完成者而
    言，不包含單純「購入」毒品之情形（司法院釋字第792號
    解釋理由書參照）。而行為人意圖營利而購入毒品，其主觀
    上雖認知係為銷售營利，客觀上並有購入毒品之行為，惟仍
    須對外銷售，始為販賣行為之具體實現。此之對外銷售，自
    買賣毒品之二面關係以觀，固須藉由如通訊設備或親洽面談
    與買方聯繫交易，方能供買方看貨或與之議價，以實現對特
    定或可得特定之買方銷售；至於對不特定人或特定多數人行
    銷，進行宣傳、廣告，以招攬買主之情形（例如在網路上或
    通訊軟體LINE群組，發布銷售毒品之訊息以求售），因銷售
    毒品之型態日新月異，尤以現今網際網路發達，透過電子媒
    體或網路方式宣傳販毒之訊息，使毒品之散布更為迅速，依
    一般社會通念，其惡性已對於販賣毒品罪所要保護整體國民
    身心健康之法益，形成直接危險，固得認開始實行足以與販
    賣毒品罪構成要件之實現具有必要關聯性之行為，已達著手
    販賣階段；然行為人意圖營利而購入毒品後，在尚未尋找買
    主前，即為警查獲，既未對外銷售或行銷，難認其意圖營利
    而購入毒品之行為，與該罪之構成要件實現具有必要關聯性
    ，即非屬著手販賣之行為，應僅成立意圖販賣而持有毒品罪
    。至於行為人意圖營利，因買主之要約而購入毒品，或先向
    不特定人或特定多數人行銷後，再購入毒品等情形，就其前
    後整體行為以觀，前者已與可得特定之買方磋商，為與該買
    方締約而購入毒品行為，已對販賣毒品罪所保護之法益形成
    直接危險，與銷售毒品之實現具有必要關聯性；後者則與意
    圖營利購入毒品後，對不特定人或特定多數人行銷之情形無
    異，均已達販賣毒品罪之著手階段，自不待言。從而，行為
    人意圖營利而購入毒品，在尚未尋找買主前，即為警查獲，
    其主觀上雖有營利之意圖，客觀上亦有購入毒品之行為，但
    其既未對外銷售，亦無向外行銷之著手販賣行為，自難認已
    著手實行販賣毒品，應論以意圖販賣而持有毒品罪（最高法
    院109年度台上字第4861號判決意旨參照）。查被告自陳：
    附表二編號1所示之毒品咖啡包係綽號「美國」之人交付給
    伊，向伊表示看有無客人要用，讓伊拿去賣等語（見偵1319
    0號卷第114頁、第116頁；本院訴字卷第33頁、第129頁），
    並有扣案如附表二編號1所示之毒品咖啡包可證，然遍查卷
    內尚無被告與購毒者談妥交易毒品數量、種類、金額或地點
    之證據，顯見被告雖基於販賣毒品之目的而購入此部分毒品
    ，欲伺機出售牟利，惟在尚未尋找買主前，即為警察查獲，
    揆諸前開說明，被告犯罪事實一、㈤應就此部分論以意圖販
    賣而持有第三級毒品而混合二種以上之毒品罪。
㈣、本案事證明確，被告上揭犯行，均可認定，應予依法論科。
二、論罪科刑
㈠、核被告犯罪事實一、㈠至㈣所為，均係犯毒品危害防制條例第4
    條第2項之販賣第二級毒品既遂罪；犯罪事實一、㈤所為，係
    犯毒品危害防制條例第9條第3項、第5條第3項之意圖販賣而
    持有第三級毒品而混合二種以上之毒品罪。被告犯罪事實一
    、㈠至㈣所示販賣第二級毒品前持有第二級毒品之低度行為，
    各為販賣之高度行為所吸收，不論另罪；又被告持有如附表
    二編號1所示之第三級、第四級毒品部分，除推估第三級毒
    品4-甲基甲基卡西酮，總純質淨重為1.9724公克、第四級毒
    品氯二甲基卡西酮，總純質淨重1.7492公克，第三級毒品甲
    基-N,N-二甲基卡西酮純度未達1％，合計均未超過5公克以上
    ，是被告持有第三級、第四級毒品部分，未達毒品危害防制
    條例第11條第5項所定持有第三級或第四級毒品毒品純質淨
    重5公克以上之要件，即無持有上開毒品咖啡包應為意圖販
    賣而持有之高度行為所吸收之問題，附此敘明。被告所犯上
    開販賣第二級毒品罪、意圖販賣而持有第三級毒品而混合二
    種以上毒品罪等五罪間，犯意各別，行為互殊，應分論併罰
    。
㈡、按犯第4條至第8條之罪而混合二種以上之毒品者，適用其中
    最高級別毒品之法定刑，並加重其刑至二分之一，毒品危害
    防制條例第9條第3項定有明文。被告犯罪事實一、㈤所犯意
    圖販賣而持有第三級毒品而混合二種以上毒品罪，應依毒品
    危害防制條例第9條第3項規定，加重其刑。次按犯第4條至
    第8條之罪於偵查及歷次審判均自白者，減輕其刑，毒品危
    害防制條例第17條第2項定有明文。被告對於上開販賣第二
    級毒品、意圖販賣而持有第三級毒品而混合二種以上之毒品
    等犯罪事實，於偵訊時、本院審理中均自白犯罪，故就被告
    上開犯行，應依毒品危害防制條例第17條第2項之規定，減
    輕其刑。被告犯罪事實一、㈤部分，同時合於毒品危害防制
    條例第9條第3項及第17條第2項等刑之加重減輕事由，依法
    先加重後減輕之。
㈢、刑法第59條之酌量減輕其刑，必於犯罪之情狀，在客觀上足
    以引起一般同情，認為即予宣告法定低度刑期，猶嫌過重者
    ，始有其適用，至於被告無前科，素行端正，子女眾多等情
    狀，僅可為法定刑內從輕科刑之標準，不得據為酌量減輕之
    理由，最高法院著有51年台上字第899號刑事判例可資參照
    。經查，被告所犯販賣第二級毒品罪、意圖販賣而持有第三
    級毒品而混合二種以上之毒品罪，依法加重其刑後，最低法
    定本刑分別為「10年以上有期徒刑」、「3年1月以上有期徒
    刑」，且被告於偵審中自白，本院亦已依同條例第17條第2
    項之規定減輕其刑之適用，則可量處最低刑度為「5年以上
    有期徒刑」、「1年7月以上有期徒刑」。又犯賣毒品之行為
    對社會危害嚴重，本院認被告所犯之上開犯行，依一般國民
    社會感情，對照其可判處之刑度，難認情輕法重而有顯可憫
    恕之處，故無適用刑法第59條規定酌量減輕其刑之餘地，併
    予指明。
㈣、次按毒品危害防制條例第17條第1項規定所稱「供出毒品來源
    ，因而查獲其他正犯或共犯者」，係指犯罪行為人供出與「
    本案」毒品來源有關之其他正犯或共犯資料，使調查或偵查
    犯罪之公務員得據以對之發動調查或偵查，並因此而確實查
    獲其人、其犯行者，始足當之，倘僅具開始或移送偵查之嫌
    疑而已，即與本條項所稱之「查獲」要件不侔（最高法院10
    9年度台上字第2188號判決意旨參照）。經查，警方雖依被
    告警詢時所為供訴循線追查，然迄今未有查獲綽號「美國」
    之人一情，有臺中市政府警察局第五分局110年8月17日中市
    警五分偵字第1100036392號函、臺灣臺中地方檢察署110年8
    月12日中檢謀潛110偵13190字第1109077869號函各1份附卷
    可參（見本院訴字卷第55頁、第65頁），揆諸前揭說明，縱
    被告此部分供述可供警方進一步追查，至多僅係開啟移送偵
    查之嫌疑，亦難逕此認定業因被告供述而「查獲」上手之情
    形，自無從認定本案有上開減刑事由之適用，附此陳明。
㈤、爰以行為人責任為基礎，審酌被告明知甲基安非他命、4-甲
    基甲基卡西酮、甲基-N,N-二甲基卡西酮、氯二甲基卡西酮
    等成分均為列管之毒品而具有成癮性，服用後會產生依賴性
    、耐藥性，且戒癮不易，嚴重影響他人之身心健康，竟無視
    國家杜絕毒品犯罪之禁令，而販賣第二級毒品、意圖販賣而
    持有混合上揭第三級、第四級毒品成分之咖啡包，致購買毒
    品者沈迷於毒癮而無法自拔，直接戕害國民身心健康，危害
    社會治安助長毒品氾濫，嚴重影響社會治安，所為實值非難
    ；惟審酌其犯後坦承犯行，及本案擔任之角色、分得之利益
    、併斟酌販賣毒品之數量及利益，暨其自陳高中肄業之智識
    程度，目前擔任KTV服務生，需扶養3個月大之未成年子女等
    一切情狀（見本院訴字卷第131頁）等一切情狀，量處如主
    文所示之刑。
三、沒收
㈠、按犯第4條至第9條、第12條、第13條或第14條第1項、第2項
    之罪者，其供犯罪所用之物，不問屬於犯罪行為人與否，均
    沒收之，毒品危害防制條例第19條第1項定有明文。又供犯
    罪所用、犯罪預備之物或犯罪所生之物，屬於犯罪行為人者
    ，得沒收之；但有特別規定者，前二項之沒收，於全部或一
    部不能沒收或不宜執行沒收時，追徵其價額，刑法第38條第
    2項、第4項亦有明文。次按依毒品危害防制條例第18條第1
    項前段之規定，應予沒收銷燬之毒品，以經查獲之第一、二
    級毒品為限。又毒品依其成癮性、濫用性及對社會危害性，
    共分為四級，上開條例並就製造、運輸、販賣、意圖販賣而
    持有、以非法方法使人施用、引誘他人施用及轉讓不同等級
    之毒品等行為，分別定其處罰。然鑑於第三、四級毒品均係
    管制藥品，特於同條例第11條之1明定無正當理由，不得擅
    自持有；第18條第1項後段復規定查獲之第三、四級毒品，
    無正當理由而擅自持有者，沒入銷燬之。從而，依同條例第
    18條第1項後段應沒入銷燬之毒品，專指查獲施用或持有之
    第三、四級毒品而言；倘係查獲製造、運輸、販賣、意圖販
    賣而持有、以非法方法使人施用、引誘他人施用或轉讓第三
    、四級毒品，既屬同條例相關法條明文規定處罰之犯罪行為
    ，即非該條項應依行政程序沒入銷燬之範圍。又同條例第19
    條第1項所定「供犯罪所用或因犯罪所得之物」，係指犯第4
    條至第9條、第12條、第13條或第14條第1項、第2項之罪所
    用或所得之物，不包括毒品本身在內，是尚不得援用此項規
    定為第三、四級毒品之沒收依據。另參以毒品危害防制條例
    第19條之立法（修正）理由並說明：「一、為因應中華民國
    刑法修正，沒收為獨立之法律效果，爰修正原條文第一項，
    擴大沒收範圍，使犯第4條至第9條、第12條、第13條或第14
    條第1項、第2項之罪所用之物，不問是否屬於犯罪行為人所
    有，均應沒收之，以遏止相關犯罪之發生。二、刑法沒收章
    已無抵償之規定，而追徵為全部或一部不能沒收之執行方式
    ，為避免司法實務對如何執行抵償之困擾，爰刪除原條文第
    一項後段全部或一部不能沒收之執行方式，回歸刑法沒收章
    之規定。三、原條文第一項犯罪所得之沒收，與刑法沒收章
    相同，而無重複規範必要，爰刪除之…。」。從而，關於犯
    毒品危害防制條例第4條至第9條、第12條、第13條或第14條
    第1項、第2項之罪者，除「供犯罪所用之物（不問屬於犯罪
    行為人與否）」及「犯第4條之罪所使用之水、陸、空交通
    工具」，應各依修正後毒品危害防制條例第19條第1、2項規
    定沒收外，其餘部分及於於全部或一部不能沒收時之沒收規
    定，均應依修正後刑法第38條之規定處理。
㈡、經查：
  1.扣案如附表二編號1所示之物，雖為第三級、第四級毒品，
    然係基於販賣意圖而持有，為毒品危害防制條例所明文規定
    處罰之犯罪行為，揆諸前揭說明，該等毒品係不受法律保護
    之違禁物，均應依刑法第38條第1項之規定，於被告本案犯
    罪事實一、㈤所示犯行項下諭知沒收。
  2.又扣案如附表二編號2所示之晶體2包，經鑑驗為第二級毒品
    甲基安非他命，有上開鑑定書可證，係屬違禁物，且為被告
    販賣毒品所用，應於其最後一次販賣毒品罪刑即本案犯罪事
    實一、㈣項下，依毒品危害防制條例第18條第1項前段規定，
    沒收銷燬之。又用以盛裝上開毒品之包裝袋，因與盛裝之毒
    品在物理上無法析離，自應全部視為毒品，均依毒品危害防
    制條例第18條第1項前段之規定，宣告沒收銷燬之。至鑑驗
    用罄之毒品，既已滅失，爰不另行諭知沒收銷燬。
　3.另扣案如附表二編號3至5所示之物，均為被告所有，且為被
    告犯罪事實欄一、㈠至㈣所用之物，業據被告陳述在卷（見本
    院訴字卷第95頁），爰依毒品危害防制條例第19條第1項之
    規定，於被告犯罪事實一、㈠至㈣所示罪刑項下諭知沒收。
　4.又被告就犯罪事實欄一、㈠至㈣所示販賣第二級毒品既遂罪，
    因分取得之1000元、1000元、2500元、2000元販毒之價金，
    共計6500元，業經認定如前，則此部分價金自屬被告該次犯
    行之犯罪所得，然業經被告家屬丙○○為被告於110年5月14日
    繳回上開犯罪所得，此有被告/第三人自動繳交犯罪所得通
    知書、臺灣臺中地方檢察署贓證物款收據、扣押物品清單、
    查扣犯罪所得檢視表、查扣案件犯罪所得查扣清冊及110年5
    月14日之詢問筆錄各1份存卷可憑（見偵13190號卷第233頁
    至第234頁；查扣654號卷第11頁至第17頁），自應依刑法第
    38條之1第1項規定，於被告各罪項下諭知沒收。
　5.本案就上開宣告之多數沒收，應依刑法第40條之2第1項規定
    ，併執行之。
據上論斷，應依刑事訴訟法第299條第1項前段，毒品危害防制條
例第4條第2項、第5條第3項、第9條第3項、第17條第2項、第18
條第1項、第19條第1項，刑法第11條前段、第51條第5款、第38
條第1項、第38條之1第1項，判決如主文。
本案經檢察官康存孝提起公訴，檢察官甲○○到庭執行職務。
中　　華　　民　　國　　110 　年　　11　　月　　23　　日
                  刑事第十九庭  審判長法  官  李婉玉                                           法  官  林雷安    
                                       法  官  吳逸儒
以上正本證明與原本無異。                                如不服本判決應於收受判決後20日內向本院提出上訴書狀，並應敘述具體理由；其未敘述上訴理由者，應於上訴期間屆滿後20日內向本院補提理由書（均須按他造當事人之人數附繕本）「切勿逕送上級法院」。     
                                       書記官  陳俞君
中　　華　　民　　國　　110 　年　　11　　月　　23　　日

附表一
編號 犯罪事實 宣告刑及沒收 1 犯罪事實一、㈠ 乙○○販賣第二級毒品，處有期徒刑伍年壹月。扣案如附表二編號3至5所示之物及犯罪所得新臺幣壹仟元，均沒收。 2 犯罪事實一、㈡ 乙○○販賣第二級毒品，處有期徒刑伍年壹月。扣案如附表二編號3至5所示之物及犯罪所得新臺幣壹仟元，均沒收。 3 犯罪事實一、㈢ 乙○○販賣第二級毒品，處有期徒刑伍年貳月。扣案如附表二編號3至5所示之物及犯罪所得新臺幣貳仟伍佰元，均沒收。 4 犯罪事實一、㈣ 乙○○販賣第二級毒品，處有期徒刑伍年貳月。扣案如附表二編號2所示之物沒收銷燬之；如附表二編號3至5所示之物及犯罪所得新臺幣貳仟元，均沒收。 5 犯罪事實一、㈤ 乙○○意圖販賣而持有第三級毒品而混合二種以上毒品，處有期徒刑壹年捌月。扣案如附表二編號1所示之物沒收。 

附表二　　　　　　　　　
編號 品項與數量 備註 1 毒品咖啡包23包（第三級毒品4-甲基甲基卡西酮純質淨重1.9724公克、第四級毒品氯二甲基卡西酮純質淨重1.7492公克，含外包裝23只） 為本案犯罪事實一、㈤所用之物，於該罪刑項下諭知沒收。  銀色包裝11包 鑑驗結果：內含第三級毒品4-甲基甲基卡西酮（微量）、第四級毒品氯二甲基卡西酮（純質淨重1.7492公克） 紅色（貓咪）包裝9包 鑑驗結果：內含第三級毒品4-甲基甲基卡西酮（純質淨重1.3480公克）、甲基-N,N-二甲基卡西酮（微量） 黑色包裝3包 鑑驗結果：內含第三級毒品4-甲基甲基卡西酮（純質淨重0.6244公克）、甲基-N,N-二甲基卡西酮（微量）  2 甲基安非他命2包 （毛重2.03公克，含外包裝袋2只） 為本案犯罪事實一、㈣所用之物，於該罪刑項下諭知沒收。 3 手機1支 為本案犯罪事實一、㈠至㈣各罪所用之物，於各罪刑項下諭知沒收。 4 電子磅秤1台 為犯罪事實一、㈠至㈣各罪所用之物，於各罪刑項下諭知沒收。 5 夾鍊袋1包 為犯罪事實一、㈠至㈣各罪所用之物，於各罪刑項下諭知沒收。 
　　　　　　　　　　　　　　　　　　　　　　　　　　　
附錄論罪科刑法條
毒品危害防制條例第4條
製造、運輸、販賣第一級毒品者，處死刑或無期徒刑；處無期徒
刑者，得併科新臺幣3千萬元以下罰金。
製造、運輸、販賣第二級毒品者，處無期徒刑或10年以上有期徒
刑，得併科新臺幣1千5百萬元以下罰金。
製造、運輸、販賣第三級毒品者，處7年以上有期徒刑，得併科
新臺幣1千萬元以下罰金。
製造、運輸、販賣第四級毒品者，處5年以上12年以下有期徒刑
，得併科新臺幣5百萬元以下罰金。
製造、運輸、販賣專供製造或施用毒品之器具者，處1年以上7年
以下有期徒刑，得併科新臺幣1百50萬元以下罰金。
前五項之未遂犯罰之。

毒品危害防制條例第5條
意圖販賣而持有第一級毒品者，處無期徒刑或10年以上有期徒刑
，得併科新臺幣7百萬元以下罰金。
意圖販賣而持有第二級毒品者，處5年以上有期徒刑，得併科新
臺幣5百萬元以下罰金。
意圖販賣而持有第三級毒品者，處3年以上10年以下有期徒刑，
得併科新臺幣3百萬元以下罰金。
意圖販賣而持有第四級毒品或專供製造、施用毒品之器具者，處
1年以上7年以下有期徒刑，得併科新臺幣1百萬元以下罰金。

毒品危害防制條例第9條
成年人對未成年人販賣毒品或犯前三條之罪者，依各該條項規定
加重其刑至二分之一。
明知為懷胎婦女而對之販賣毒品或犯前三條之罪者，亦同。
犯前五條之罪而混合二種以上之毒品者，適用其中最高級別毒品
之法定刑，並加重其刑至二分之一。